臺灣桃園地方法院刑事判決　　　　　 100年度審訴字第2355號
公　訴　人　臺灣桃園地方法院檢察署檢察官
被　　　告　鍾昌明
上列被告因違反毒品危害防制條例案件，經檢察官提起公訴（10
0 年度毒偵字第4621號），被告於本院準備程序進行中，就被訴
事實為有罪陳述，經本院告知簡式審判程序意旨，並聽取公訴人
及被告之意見後，本院裁定依簡式審判程序審理，判決如下：
    主      文
鍾昌明施用第一級毒品，累犯，處有期徒刑壹年貳月。
    事實及理由
一、鍾昌明前於民國88年間因施用毒品案件，經本院以88年度毒
    聲字第3272號裁定送觀察、勒戒後，認無繼續施用毒品傾向
    ，於88年6 月30日執行完畢釋放出所，並經臺灣桃園地方法
    院檢察署檢察官以88年度偵字第8580號為不起訴處分確定；
    於上開觀察、勒戒執行完畢釋放後5 年內，又於88年間因施
    用毒品案件，經本院以88年度毒聲字第7131號裁定送觀察、
    勒戒後，認有繼續施用毒品傾向，再經本院以88年度毒聲字
    第7631號裁定送強制戒治，嗣經停止戒治後釋放出所，而於
    89年12月13日戒治期滿，刑責部分則經本院以89年度桃簡字
    第70號判處有期徒刑5 月確定並經執行完畢。另於94年間分
    別因施用第一、二級毒品、竊盜案件，經本院以94年度訴字
    第2492號判處有期徒刑8 月、4 月，應執行有期徒刑1 年確
    定，及經本院以95年度易字第7 號判處有期徒刑1 年2 月確
    定，上開數罪刑嗣經本院以96年度聲減字第1088號裁定各減
    刑二分之一，並定其應執行之刑為有期徒刑1 年1 月確定，
    甫於96年7 月16日執行完畢。仍不知悔改，於假釋付保護管
    束期間內復另基於施用第一、二級毒品之犯意，於100 年 7
    月9 日某時，在桃園縣大溪鎮○○街110 號住處，以將第一
    級毒品海洛因及第二級甲基安非他命一併置於吸食器上燒烤
    之方式，同時施用第一級毒品海洛因、第二級毒品甲基安非
    他命1 次。嗣於100 年7 月10日凌晨1 時30分許，為警在桃
    園縣龍潭鄉○道○ 號○路北向46.5公里處盤檢攔查，得知其
    有多項毒品前科，經警採集其尿液鑑驗結果係呈嗎啡（海洛
    因經人體代謝後係呈嗎啡陽性反應）、甲基安非他命陽性反
    應，始悉上情。
二、證據名稱：
（一）被告鍾昌明於本院準備程序中之自白。
（二）國道公路警察局第六警察隊100 年移送煙毒麻醉藥品人犯
      尿液檢體編號對照表（檢體編號：99，見偵卷第63頁）、
      台灣檢驗科技股份有限公司濫用藥物檢驗報告（尿液鑑驗
      結果係呈嗎啡、甲基安非他命陽性反應，見偵卷第88頁）
      。
三、核被告所為，係犯毒品危害防制條例第10條第1 項、第2 項
    之施用第一、二級毒品罪。被告施用毒品前非法持有毒品之
    低度行為，應為施用毒品之高度行為所吸收，不另論罪。被
    告以一施用行為，同時觸犯上開2 罪，為想像競合犯，依刑
    法第55條規定，應從一重之施用第一級毒品罪處斷，起訴書
    認上述二罪應分論併罰，容有誤會，應予敘明。又被告有上
    揭事實及理由欄所載之犯罪科刑及執行紀錄，有臺灣高等法
    院被告前案紀錄表1 份可按，其受前述有期徒刑執行完畢，
    5 年以內故意再犯本件有期徒刑以上之罪，為累犯，應依刑
    法第47條第1 項之規定加重其刑。爰審酌被告前因施用毒品
    經觀察、勒戒、強制戒治，並有上揭事實及理由欄所載之犯
    罪科刑紀錄，於97年間，同因施用第一、二級毒品案件，經
    本院分別以97年度審訴字第378 號判決有期徒刑有期徒刑 9
    月、5 月，應執行有期徒刑1 年；另以97年度審訴字第1565
    號判決有期徒刑8 月、4 月，應執行有期徒刑11月；另以97
    年度3398號判決有期徒刑9 月、5 月、9 月、5 月，應執行
    有期徒刑2 年，嗣經本院98年度聲字第3869號裁定就前六罪
    定應執行有期徒刑2 年9 月，另就後二罪定應執行有期徒刑
    1 年，經接續執行後，於100 年7 月1 日假釋出監，原應至
    101 年4 月4 日保護管束期滿，有臺灣高等法院被告前案紀
    錄表1 份可按，惟被告甫假釋出監未久，於假釋期間內仍再
    犯本案同時施用第一、二級毒品，顯見其意志力薄弱，無法
    斷絕施用毒品惡習，其本次係同時施用第一、二級毒品，其
    明知施用毒品足以導致精神障礙、性格異常，甚至造成生命
    危險，戕害一己之身體健康仍一再施用，犯罪之手段、施用
    毒品之次數，所生之危害程度，及被告犯罪後至審理時始坦
    承犯行等一切情狀，量處如主文所示之刑，以示懲儆。
四、依刑事訴訟法第273 條之1 第1 項、第299 條第1 項前段、
    第310 條之2 、第454 條第1 項，毒品危害防制條例第10條
    第1 項、第2 項，刑法第11條前段、第55條、第47條第1 項
    ，判決如主文。
五、如不服本判決，得自收受送達之翌日起10日內向本院提出上
    訴狀（應附繕本），其未敘述上訴理由者，應於上訴期間屆
    滿後20日內補提理由書狀於本院，上訴於臺灣高等法院。
本案經檢察官曾姿綺到庭執行職務。
中    華    民    國  100     年    12    月    30    日
                        刑事庭  法  官  游紅桃
以上正本證明與原本無異。
                                書記官  陳恩如
中    華    民    國  100     年    12    月    30    日
附錄本案論罪科刑依據之法條：
毒品危害防制條例第10條
施用第一級毒品者，處6 月以上5 年以下有期徒刑。
施用第二級毒品者，處3 年以下有期徒刑。